臺灣高等法院刑事判決　　　　　　　 100年度上訴字第3102號
　　上　訴　人
　　即　被　告　羅文在
上列上訴人因違反毒品危害防制條例案件，不服臺灣臺北地方法
院100年度審訴字第37號，中華民國100年9月30日第一審判決（
起訴案號：臺灣臺北地方法院檢察署100年度偵字第15680號；嗣
於原審準備程序進行中，被告就被訴事實為有罪之陳述，經原審
告知簡式審判程序意旨，並聽取當事人之意見後，原審合議裁定
依簡式審判程序進行），提起上訴，本院判決如下：
    主  文
上訴駁回。
    理  由
一、按依刑事訴訟法第350條、第361條、第362條、第367條規定
    ，不服地方法院之第一審判決而上訴者，須提出上訴書狀並
    應敘明具體理由，為上訴必備之程式；倘已提出上訴理由，
    但所提非屬具體理由者，則由第二審法院以上訴不合法律上
    之程式判決駁回。而所謂具體理由，必係依據卷內既有訴訟
    資料或提出新事證，指摘或表明第一審判決有何採證認事、
    用法或量刑等足以影響判決本旨之不當或違法，而構成應予
    撤銷之具體事由，始克當之；倘僅泛言原判決認定事實錯誤
    、違背法令、量刑失之過重或過輕微，而未依上揭意旨指出
    具體事由，或形式上雖已指出具體事由，然該事由縱使屬實
    ，亦不足以認為原判決有何不當或違法者，皆難謂係具體理
    由，俾與第二審上訴制度旨在請求第二審法院撤銷、變更第
    一審不當或違法之判決，以實現個案救濟之立法目的相契合
    ，並節制濫行上訴（最高法院97年度台上字第892號判決參
    照）。次按量刑之輕重，係屬事實審法院得依職權自由裁量
    之事項，苟於量刑時，已依行為人之責任為基礎，並斟酌刑
    法第57條各款所列情狀，而未逾越法定範圍，又未濫用其職
    權，即不得遽指為違法（最高法院99年台上字第189號判決
    意旨參照）。
二、原判決略以：
(一)被告羅文在前因重利等案件，經臺灣桃園地方法院以96年度
    訴字第1604判決判處應執行有期徒刑4月確定。又因妨害自
    由等案件，經同地院以96年度桃簡字第2666號判決判處應執
    行有期徒刑5月確定，於98年11月19日因徒刑易科罰金執行
    完畢。上開兩案經同法院以100年度聲字第1629號裁定定應
    執行有期徒刑8月，如易科罰金，以銀元300元即新台幣900
    元折算1日確定（於100年7月17日入監執行，於同年10月16
    日執行完畢，不構成累犯）。且因施用毒品案件，經臺灣桃
    園地方法院以96年度毒聲字第1414號裁定送觀察、勒戒後，
    因認無繼續施用傾向，於98年8月21日執行完畢釋放，並經
    臺灣板橋地方法院檢察署檢察官於98年8月24日以98年度毒
    偵緝字第233號為不起訴處分確定。詎被告猶不知悔改，於
    觀察、勒戒執行完畢釋放後5年內，復基於施用第一級毒品
    之犯意，於100年7月16日晚間某時，在基隆市五堵區之朋友
    住處內，以將第一級毒品海洛因摻在香菸內點火抽吸之方式
    ，施用第一級毒品海洛因一次。嗣為警於100年7月17 日下
    午4時50分許，在國道三號高速公路16.4公里北向車道上（
    位於臺北市文山區）查獲，並扣得其所有如附表所示之物，
    經警採其尿液送驗結果，呈嗎啡陽性反應，而查悉上情。
(二)訊據被告於原審審理時自白上開犯罪事實等語明確（原審卷
    第18頁）。又被告於100年7月17日為警查獲時所採得之尿液
    （尿液檢體編號：000000000），經送慈濟大學濫用藥物檢
    驗中心，確呈嗎啡陽性反應，有該中心所出具之檢驗總表、
    國道警察局第九警察隊偵辦毒品案件尿液檢體編號對照表各
    1紙附卷可稽（偵查卷第52頁、第22頁）。復有扣案白色粉
    末1包，經送往慈濟大學濫用藥物檢驗中心鑑定結果，確屬
    第一級毒品海洛因，有該中心100年7月29日慈大藥字第1000
    72903號函附件毒品鑑定書1紙在卷可稽（偵查卷第51 頁）
    。另關於被告有毒品前案紀錄之執行情形，有刑案資料查註
    紀錄表、全國施用毒品案件紀錄表、本院被告前案紀錄表各
    1份在卷可稽。綜上，被告之自白核與事實相符，應堪採信
    。本案事證已臻明確，被告前揭犯行洵堪認定。
(三)核被告所為，係犯毒品危害防制條例第10條第1項之施用第
    一級毒品罪，其施用第一級毒品海洛因而持有第一級毒品之
    低度行為，為施用之高度行為所吸收，不另論罪。爰審酌被
    告於受觀察、勒戒後，猶另萌施用毒品之犯意，一再犯施用
    毒品，顯見其戒除毒癮之意志薄弱，且未衷心悛悔，本應重
    懲，惟念及其施用毒品僅戕害其自己身心，並無加害他人，
    且其犯後坦承犯行，態度尚稱良好，併參酌其犯罪動機、目
    的、手段，及檢察官求處有期徒刑7月等一切情狀，量處有
    期徒刑7月及扣案海洛因一包沒收銷燬之等語。
三、本件被告不服原審判決，提起上訴，惟其上訴狀未敘述上訴
    理由，亦未於上訴期間屆滿後20內補提上訴理由書，經本院
    依法於100年11月15日命其補正後，其補提上訴理由載稱略
    以：原審雖輕判7個月有期徒刑，然被告有3名子女尚在就學
    ，妻子又無謀生能力，極需被告工作賺錢養家，故希望能改
    判6個月有期徒刑，以易科罰金不用服刑，讓被告得以工作
    養家云云。惟查，原判決已詳細記載認定被告犯罪之證據及
    理由，並無何違反經驗法則、論理法則、比例原則，或有何
    其他違法情事；並已審酌前揭關於刑法第57條科刑之一切情
    狀，在適法範圍內行使其量刑之裁量權，既未逾越法定刑度
    ，又未濫用自由裁量之權限，原審判決之量刑並無何不當而
    構成應撤銷之事由可言。被告提起上訴，僅以個人家庭因素
    為由，請求減輕其刑，然對於原審判決究有何具體事由，致
    判決不當或違法，卻無一語涉及，即顯未依據卷內既有訴訟
    資料或提出新事證，指摘或表明原審判決有何採證認事、用
    法或量刑等足以影響判決本旨之不當或違法，或足以影響原
    判決，構成應撤銷之具體事由，與刑事訴訟法第361條第2項
    「上訴書狀應敘述具體理由」之規定不符。揆諸上開說明，
    其上訴不合法律上之程式，應予駁回，並不經言詞辯論為之
    。
四、據上論斷，應依刑事訴訟法第367條前段、第372條，判決如
    主文。
中    華    民    國  100    年     12    月    20    日
                  刑事第十四庭審判長法  官  張惠立
                                    法  官  遲中慧
                                    法  官  梁耀鑌
以上正本證明與原本無異。
如不服本判決，應於收受送達後十日內向本院提出上訴書狀，其
未敘述上訴之理由者並得於提起上訴後十日內向本院補提理由書
（均須按他造當事人之人數附繕本）「切勿逕送上級法院」。
                                    書記官  莊淑茹
中    華    民    國   100    年    12    月    23    日